【裁判字號】    97,訴,1128
【裁判日期】    970829
【裁判案由】    毒品危害防制條例
【裁判全文】
臺灣基隆地方法院刑事判決              97年度訴字第1128號
公  訴  人  臺灣基隆地方法院檢察署檢察官
被      告  甲○○
上列被告因違反毒品危害防制條例案件，經檢察官提起公訴（97
年度毒偵字第1585號、第1717號），被告就被訴事實為有罪之陳
述，本院合議庭裁定由受命法官獨任進行簡式審判程序審理，茲
判決如下：
    主  文
甲○○施用第一級毒品，處有期徒刑陸月。又施用第一級毒品，
處有期徒刑陸月。應執行有期徒刑拾月。
    事  實
一、甲○○前因施用第一級毒品海洛因案件，於93年3月23日強
    制戒治期滿，由臺灣基隆地方法院檢察署檢察官於93年4 月
    1日，以93年度戒毒偵字第14號為不起訴處分確定。復因施
    用第一級毒品海洛因、第二級毒品安非他命案件，由本院於
    93 年11月30日，以93年度訴字第533號判決判處應執行有期
    徒刑10月，經提起上訴，由臺灣高等法院於94年5月17日，
    以94年度上訴字第184號判決判處應執行有期徒刑1年6月，
    並於同年6月20日確定。又因連續施用第一級毒品海洛因案
    件，經本院於94年9月14日，以94年度訴字第667號判決判處
    有期徒刑1年，於同年10月13日確定。再因施用毒品案件，
    經本院判決有期徒刑1年、1年6月確定，上述案件接續執行
    ，經96年減刑後，於97年3月28日假釋出監，於97年9月23
    日縮刑期滿（尚未構成累犯）。詎其猶不知悔改戒除毒癮，
    又基於施用第一級毒品海洛因之犯意，復於(1)97年6月2日晚
    上11時許，在基隆市○○區○○路640巷31號之1住所，以針
    筒注射方式，施用第一級毒品海洛因1次，為臺灣基隆地方
    法院檢察署觀護人室於同年月3日15時10分通知其採驗尿液
    查獲，其尿液送驗結果，呈鴉片類陽性反應(2)97年6月16日
    晚上7時許，於基隆市○○區○○路640巷31號之1住所，以
    同一方式，施用第一級毒品海洛因1次，為臺灣基隆地方法
    院檢察署觀護人室於同年月17日14時7分，通知其採驗尿液
    查獲，其尿液送驗結果，呈鴉片類陽性反應，始查悉上情。
二、案經臺灣基隆地方法院檢察署觀護人室簽請報告臺灣基隆地
    方法院檢察署檢察官偵查起訴。
    理  由
壹、程序事項：
    查本件被告甲○○所犯為毒品危害防制條例第10條第1項之
    施用第一級毒品罪，非死刑、無期徒刑、最輕本刑為3年以
    上有期徒刑之罪，或高等法院管轄第一審之案件，被告於本
    院準備程序中，就被訴事實為有罪之陳述，經告以簡式審判
    程序之旨，並聽取檢察官、被告之意見後，本院合議庭已依
    刑事訴訟法第273條之1第1項之規定，裁定由受命法官獨任
    進行簡式審判程序，是本件之證據調查依刑事訴訟法第273
    條之2規定，不受同法第159條第1項、第161條之2、第161條
    之3、第163條之1及第164條至第170條規定之限制，合先敘
    明。
貳、實體事項：
一、上揭事實，業據被告於檢察事務官偵查及本院審理時供承不
    諱，且被告分別於97年6月3日15時10分、97年6月17日14時
    07 分許為警採集其親自排放之尿液，送請臺灣檢驗科技股
    份有限公司，以氣相層析質譜儀分析法確認檢驗結果，呈嗎
    啡、可待因、嗎啡陽性反應，此有該公司於97年6月12日、
    97年7月1日所出具之濫用藥物尿液檢驗報告各1份在卷可稽
    。足認被告前開自白與事實相符，可以採信。被告前因施用
    毒品案件，於93年3月23日戒治期滿，其於5年內再犯本案之
    施用第一級毒品海洛因罪，罪證明確，犯行洵堪認定，自應
    依法論科。
二、論罪科刑：
(一)、查海洛因係毒品危害防制條例第2條第2項第1款所定之第一
    級毒品，被告予以施用，核其所為，係犯毒品危害防制條例
    第10 條第1項之施用第一級毒品罪。被告各次持有第一級毒
    品以供其各次施用，其持有之低度行為應為其施用之高度行
    為所吸收，均不另論罪。又被告先後施用毒品之行為，係為
    滿足各該次之毒癮，於滿足毒癮後，該次行為即已完成，是
    各次均為各自獨立之行為，各具獨立性，其前後次施用毒品
    行為間，自無密切不可分之關係，各自獨立構成一個施用毒
    品罪責，應予分論併罰。
(二)、爰審酌被告犯罪之動機、吸食頻率、曾有施用毒品之前科仍
    不知戒除，惟犯罪後坦承犯行，且所犯之施用毒品犯行乃戕
    害自己身心健康，並未危及他人等一切情狀，分別量處如主
    文所示之刑，並定其應執行刑，以示懲儆。
三、據上論斷，應依刑事訴訟法第273條之1第1項、第299條第1
    項前段，毒品危害防制條例第10條第1項，刑法第11條、第
    51條第5款，判決如主文。
本案經檢察官李明哲到庭執行職務。
中    華    民    國    97    年    8     月    29    日
                  刑事第二庭法  官  陳伯厚
以上正本證明與原本無異。
如不服本判決應於收受本判決後10日內向本院提出上訴書狀，其
未敘述上訴理由者，並得於提起上訴後10日內向本院補提理由書
狀（均須按他造當事人之人數附繕本）「切勿逕送上級法院」。
中    華    民    國    97    年    8     月    29    日
                            書記官  黃士元
附錄論罪法條
毒品危害防制條例第10條第1項
施用第一級毒品者，處 6 月以上 5 年以下有期徒刑。


司法院資訊處製作；財團法人民間司法改革基金會備份。
